臺灣高等法院刑事判決　　　　　　　　94年度上重訴字第58號
　　上　訴　人
　　即　被　告　丙○○
　　選任辯護人　邱創舜律師
　　上　訴　人
　　即　被　告　甲○○
　　選任辯護人　張振興律師
　　　　　　　　黃麗蓉律師
上列上訴人等違反毒品危害防制條例等案件，不服臺灣桃園地方
法院93年度重訴字第88號，中華民國94年5月29日第一審判決（
起訴案號：臺灣桃園地方法院檢察署93年度偵字第13324號），
提起上訴，本院判決如下：
    主  文
上訴駁回。
    事  實
一、丙○○（綽號「阿忠」）與綽號「安哥」、「王先生」之真
    實姓名年籍不詳之成年男子等人，基於共同自大陸地區經香
    港私擅運輸管制進口之第一級毒品海洛因至我國境內之犯意
    聯絡，由丙○○向有自大陸地區經香港運輸海洛因毒品入境
    我國之不確定故意之甲○○提議，由其提供經香港往來大陸
    地區雲南省昆明市之交通費用新臺幣2萬5千元，及提供在昆
    明停留期間之食宿等各項費用新臺幣6千元與人民幣5千元為
    報酬，請甲○○前往昆明向「王先生」拿取毒品經香港運輸
    來臺，丙○○並交付一張紙條，其上載有「樂樂旅行社、安
    哥」等字跡，囑其到達昆明時，見有樂樂旅行社人員前往接
    機，即告知係「安哥」要其前往，即有接應者出面，另交付
    0000000000號行動電話SIM卡，囑其回國後以該門號與丙○○所持有之0000000000號行動電話聯絡，以利交付所運回之
    毒品。謀議完成後，甲○○遂以丙○○交付之新臺幣2萬5千
    元購買由我國桃園縣大園鄉中正國際機場（以下簡稱：中正
    機場）經香港前往大陸地區雲南省昆明市○○路線回程機票
    ，而於民國（下同）93年8月20日，自中正機場搭乘長榮BR8
    67號班機前往香港再轉機至昆明，丙○○則於甲○○確定出
    境後之翌日（即93年8月21日），始將上開0000000000號行
    動電話啟用，並試撥117號報時台確定可通話後，待機供甲○○聯絡之用。甲○○到達昆明後，綽號「王先生」之成年
    男子即將第一級毒品海洛因（淨重4174.83公克，純度67.67
    %，純質淨重2825.11公克），以透明塑膠袋分裝成98小袋，
    分別藏放在5件掛毯內，而「王先生」為圖毒品順利闖關，
    乃將上開掛毯連同甲○○之衣物一併放置在甲○○所持用之
    行李箱內，嗣甲○○於93年8月23日自昆明至香港轉機搭乘
    長榮BR868號班機，並將上開毒品以託運行李方式（行李編
    號為MU0000000號）運輸來臺，企圖矇混闖關入境，然於同
    日下午3時35分抵達中正機場後，雖刻意未予填寫申報單或
    口頭申報進口，仍為內政部警政署航空警察局安檢隊與財政
    部臺北關稅局人員，以Ｘ光檢查儀檢查託運行李時發現行李
    箱內有異，經跟監注檢至入境海關行李檢查室，於同日下午
    4時15分許，見甲○○提領上開託運行李通過中正機場第二
    航廈入境綠線第9號檢查檯時，即將之移至紅線第8號應申報
    檯檢查後發現確實有異，乃將其逮捕帶往海關辦公室起出上
    開扣案毒品海洛因，並扣得翁女所有而用以運輸毒品之行李
    箱1個、行動電話1具（內插有0000000000號行動電話SIM卡1
    張）及載有「樂樂旅行社、安哥」等內容之字條1張，甲○○自知難逃法網，遂向警供出係綽號「阿忠」之丙○○囑其
    前往大陸地區經香港運輸毒品來臺，航空警察局刑警隊警員
    鄭小龍、丁淑曾、柯佐龍、蘇茂智等人遂帶同甲○○前往臺
    中地區查察，期間丙○○多次以上開00000000 00號行動電
    話門號，撥打甲○○甫於當日啟用之0000000000號行動電話
    聯絡，丙○○並於電話中詢問甲○○是否已將行李帶回臺灣
    ，並多次變更交付裝有第一級毒品海洛因行李箱之地點，迨
    同日晚間9時30分許，始於臺中市○○路與惠中路口，將丙○○緊急拘提到案，並扣得黃員所有而用以運輸海洛因之行
    動電話1具（內插有0000000000號行動電話SIM卡1張）、載
    有「翁、一、15:35、回」、「小翁、00000000 00」等字跡
    之電話簿2紙，而查悉上情。
二、案經內政部警政署航空警察局移請臺灣桃園地方法院檢察署
    檢察官偵查起訴。
    理  由
一、訊據上訴人即被告甲○○固坦承其自大陸地區雲南省昆明市
    經香港攜帶5件掛毯返臺之事實，惟矢口否認有何私擅運輸
    管制進口之第一級毒品海洛因至我國境內之犯行，辯稱：因
    其心情不好，其在PUB所認識綽號「阿忠」之友人便招待其
    至昆明遊玩散心，並要其順便自昆明帶手工藝品返臺，其並
    不知道攜回之掛毯內藏有毒品海洛因云云。而上訴人即被告
    丙○○亦矢口否認有何前揭私擅運輸管制進口之第一級毒品
    海洛因至我國境內之犯行，辯稱：其綽號叫「阿益」而非「
    阿忠」，其並未招待甲○○至昆明遊玩，亦未要求甲○○攜
    帶手工藝品返臺，其與甲○○聯絡是要向甲○○買Ｋ他命及
    海洛因等毒品，而不是要拿取行李，甲○○至昆明帶回海洛
    因與其無關，載有「樂樂旅行社、安哥、（0000000000）」
    等內容之字條亦非其書寫的云云。
二、經查：
（一）被告甲○○於93年8月20日自中正機場搭機離臺，經香港
      前往大陸地區雲南省昆明市，嗣於93年8月23日搭機循同
      路線返臺，並自境外以行李箱攜回內藏第一級毒品海洛因
      98小袋（淨重4174.83公克，空包裝重281.22公克，純度
      67.67%，純質淨重2825.11公克）之掛毯5件進入我國境內
      等情，業經被告甲○○供明在卷，並有臺北關稅局扣押貨
      品運輸工具收據及搜索筆錄1紙、甲○○之旅客入出境記
      錄查詢表4紙、臺北關稅局稽查組Ｘ光檢查儀注檢行李報
      告表1紙、現場照片14張在卷可考，而上開掛毯內夾藏之
      扣案白色粉末98包，經送請法務部調查局鑑驗結果，均含
      第一級毒品海洛因之成分，此亦有該局93年10月8日調科
      壹字第080008201號鑑定通知書1紙附卷足憑，另有上開海
      洛因98包、掛毯5件及托運行李箱1個等物扣案可資佐證。
（二）被告甲○○雖以前詞置辯，然查：
    1.被告甲○○與「阿忠」間係在PUB內認識，期間僅1個月，
      彼此僅點頭之交，且被告甲○○原不知「阿忠」之姓名，
      係本案遭查獲後，始知「阿忠」之真實姓名為丙○○等情
      ，為被告甲○○所自承，另參酌被告丙○○於警詢中亦供
      稱其與被告甲○○是普通朋友關係，認識約1個月等語，
      足證被告翁、黃二人僅有普通交情，衡情被告丙○○實無
      可能無端招待被告甲○○至大陸地區旅遊，另參酌被告甲○○於警詢中自承共出國6次，且證人即被告甲○○之妹
      乙○○於本院審理時亦證稱被告甲○○除幫忙家中早餐店
      之生意外，亦曾外出於台北、台中從事多份工作，且於20
      多歲時就有出國（見本院94年10月26日審判程序筆錄），
      足認被告甲○○之社會閱歷及出國經驗豐富，是被告甲○○對此趟受招待赴大陸之行並非單純攜回一般手工藝品，
      而係另有其他特別目的一事當知之甚詳，故被告甲○○辯
      稱其係抱持受新認識朋友招待數萬元出遊亦無妨之心態云
      云，顯不可採。
    2.且被告丙○○所欲運回臺灣之物品若為單純之掛毯，依一
      般經驗法則，僅須以一般之空運或海運方式寄送即可達成
      其目的，何須大費周章另行支付機票及食宿等費用請被告
      甲○○千里迢迢前往昆明攜回掛毯，則被告甲○○對此次
      與常情大相逕庭之免費旅遊所應攜回之掛毯，焉有全然不
      疑已涉及不法之可能。況內藏海洛因之掛毯，係由「王先
      生」親自將之裝入被告甲○○所攜帶使用之行李箱內，與
      被告翁女之衣物一同置放等情，復為被告甲○○所自承，
      由「王先生」親自放置掛毯，且刻意與被告甲○○衣物一
      同放置之謹慎程度觀之，顯與單純託人代為攜帶物品回國
      時，就整理行李乙事當必讓請受託者自行其事而不致由他
      人越俎代庖之狀況迥異，是被告甲○○對掛毯內藏有海洛
      因毒品之事，實難諉稱全然不知。
    3.再者，被告甲○○此行目的若真係為旅遊散心，且其係第
      一次前往大陸地區旅遊，衡情其於被告丙○○表示願招待
      其前往昆明旅遊時，即應著手安排旅遊行程、瞭解昆明市
      著名景點，以達旅遊散心之目的，且不負被告丙○○免費
      招待之良情美意，惟被告甲○○前往昆明市並未參加旅行
      團，「王先生」僅安排被告甲○○住旅館，並告訴其附近
      有何景點可玩，被告甲○○亦未參加當地旅遊，在昆明四
      天三夜期間僅自行至當地手機廣場、百貨公司四處閒逛，
      沒有至昆明市著名景點遊玩等情，業據被告甲○○於原審
      行準備程序及審理時供述甚明，足徵被告甲○○此行僅有
      一特殊目的，即為取回內藏海洛因之掛毯，而無赴昆明旅
      遊之真意，否則豈有在4天3夜非屬短暫之期間內，未至一
      般遊客慣常造訪之特色景點遊覽，反將所有時間用於閒逛
      平凡無奇且臺灣早已四處林立之手機廣場及百貨公司。至
      被告甲○○雖辯稱：係「王先生」借故推託不帶其至昆明
      遊覽且其怕暈車故未一人出遊云云，然據被告甲○○所稱
      其於93年8月20日在昆明機場即已交付人民幣500 0元予「
      王先生」作為其在昆明之旅遊費用（見被告甲○○94 年8
      月29日上訴意旨及聲請調查證據狀），倘被告甲○○所辯
      係「王先生」借故推託不帶其至昆明遊覽等情屬實，該筆
      人民幣5000元之金額非小，衡情被告甲○○自當於93 年8
      月23日「王先生」至飯店交付掛毯時向其索還所支付之費
      用，惟被告甲○○僅向「王先生」詢問所交付之物品係何
      物（見偵查卷第10頁），除此之外別無其他表示，殊悖情
      理，是被告甲○○上開辯委無可採。
    4.另證人乙○○雖於本院審理時證稱：被告甲○○在電話中
      曾向其表示「阿忠」係被告甲○○之友人，「阿忠」有帶
      被告甲○○出去玩，且「阿忠」要招待被告甲○○前往昆
      明玩云云，惟證人乙○○自承未與被告甲○○同住僅偶而
      以電話相互聯絡，其又未同行旅遊是證人乙○○對被告甲○○有無運輸毒品之事顯難知之甚詳，且被告甲○○、丙○○均否認曾一同出遊（見本院94年10月26日審判程序筆
      錄），證人乙○○與被告甲○○係姊妹之關係，其證言與
      被告甲○○、丙○○所述又相互歧異，堪認其所為被告甲○○係單純前往昆明旅遊之證詞係出於迴護被告甲○○之
      詞，委無可採。又證人翁玲瑛經本院合法傳喚而未到庭，
      且被告甲○○亦自承證人翁玲瑛未與其同住僅偶而以電話
      相互聯絡，是證人翁玲瑛對被告甲○○之事亦礙難知之，
      是本院認並無再傳證人翁玲瑛之必要，併予敘明。
    5.綜上所述，被告甲○○顯有預見掛毯內實藏有第一級毒品
      海洛因，且將海洛因攜帶入境亦不違背其本意之不確定故
      意，自屬灼然。
（三）本院對被告丙○○辯解之判斷：
    1.被告甲○○係依被告丙○○之指示，由被告丙○○提供如
      事實欄所載之新臺幣及人民幣，購買機票經香港前往大陸
      地區雲南省昆明市○○○路線攜回掛毯等情，業經被告甲○○於偵查中具結證述綦詳，而被告甲○○於警詢、偵查
      、原審及及本院審理時對丙○○託其前往昆明攜帶物品入
      境我國乙節，前後供述均屬一致，且被告甲○○與丙○○
      均供稱彼等間並無恩怨仇隙，衡情被告甲○○亦無誣指被
      告丙○○之必要，是被告甲○○於偵查中所為之證言當非
      空言杜撰。而被告甲○○所持用之0000000000號行動電話
      門號，係被告丙○○所交付，並指示被告甲○○回國後以
      該門號與其所持用之0000000000號行動電話門號聯絡乙節
      ，除經被告甲○○指證甚詳外，被告丙○○亦自承0000
      000000號行動電話門號係其購買持用，而上開二預付卡門
      號，係於93年8月8日在彰化縣秀水鄉安東村安東巷3之1號
      同日同地售出，並分別於同年月21日及23日開通使用，且
      自開通時起迄被告丙○○遭警查獲時止，該二門號僅有相
      互通聯之紀錄，而無用以與他人聯絡之情形乙節，亦有臺
      灣大哥大股份有限公司94年4月20日法警09422063號函及
      該二門號之雙向通聯資料各1紙在卷可憑。則由被告翁、
      黃二人所持用之上開行動電話門號於同日在同地售出，於
      被告甲○○出國與回國前後始各自開通，且僅用與對方門
      號聯絡等情形觀之，足認該二門號係由一人同時購買後再
      交於另一人使用，並專供被告甲○○回國後相互聯絡之用
      甚明，而此適與被告甲○○稱門號係被告丙○○提供其使
      用及被告丙○○供稱其所使用之門號係自行購買使用等語
      相吻合，益徵被告丙○○確實交付0000000000號門號供甲○○持以與其聯絡無訛。至被告丙○○之選任辯護人主張
      檢調人員並未從被告丙○○之通聯紀錄中查獲被告丙○○
      之上手，並請求調查被告丙○○之通聯紀錄乙節，查被告
      丙○○為警查獲時警方共扣得行動電話手機4支、SIM卡10
      片，有扣案物品清單在卷可稽（見偵查卷第51頁），且被
      告丙○○亦自承之所以會持有多張易付卡門號之SIM卡之
      理由在於打完了即可丟棄，買了多少門號其已記不得了等
      語（見原審卷第167頁、第175頁），顯見被告丙○○自身
      亦不知悉其前後共使用易付卡門號之數量，本院自難逐一
      查證，況被告丙○○確實交付0000000000號門號供被告甲○○持以與其聯絡無訛等情，業如前述，是本院認並無再
      調查被告丙○○之通聯紀錄之必要，併予敘明。
    2.另參酌證人即查獲被告丙○○之警員柯佐龍於原審審理時
      具結證稱：「（甲○○每次在車上跟阿忠通完電話之後，
      有沒有告訴你們通話內容？）.....，我有聽到，當時對
      方有問到行李是不是已經進來了，甲○○有問說要在什麼
      地方交付。（有無在車上跟甲○○確認對方的樣子？）甲○○有形容車子的顏色、車型，車型、車牌我不記得，不
      過當時甲○○有說車型以及車子的顏色，只是我現在忘記
      了，不過對方來的時候，所開的車的車型、顏色跟甲○○
      所講的是符合的。（那台車上的人在你們下車逮捕之前，
      他們有下車嗎？）好像一直都在車上，但是車窗有搖開，
      我們有請甲○○確認是不是這個人，當時我們把車開過他
      們的旁邊，請甲○○確認是不是這個人，當時沒有再打電
      話確認，因為甲○○的手機好像已經沒有電了。（那個人
      有無在今日的法庭內？）有，就是今日在庭的丙○○。」
      等語（見原審94年4月6日審判筆錄第4至5頁），及證人即
      查獲被告丙○○之警員丁淑曾於原審審理時具結證稱：「
      （你有沒有聽到他們之間對話的內容？）我聽到甲○○說
      東西拿到了，東西在車上，我坐計程車，要在何處碰面。
      （逮捕他之前，有無跟甲○○確認是否為這個人？）有。
      （請描述一下當時的情形？）我們快到向上路的時候，甲○○說阿忠的車子，可能是白色的，然後甲○○那個時候
      有說，可能是這部車，在這之間，他們還有用電話聯繫，
      然後她說我已經到了，你怎麼沒有看到我，然後他就說他
      已經到了，就在郵局那邊，然後我們有看到甲○○指的那
      部車子，在晚上看起來像是米色或白色，有開走，在我們
      附近繞圈子，該部車的駕駛人有把車門打開，腳伸出來，
      車窗沒有搖下來，但是因為車門半開，我跟甲○○可以看
      得到裡面的人，我從側門的角度看過去，裡面的人是平頭
      ，接著我們有開車從旁邊經過，甲○○說他確認就是這個
      人。」等語，足見0000000000號門號之持用人與被告甲○○聯絡之目的係為拿取被告甲○○攜帶入境之行李無訛，
      且由被告丙○○自承持用0000000000號門號及其遭警查獲
      之過程觀之，益徵被告丙○○確為與被告甲○○通話之人
      無訛。雖證人柯佐龍、丁淑曾就是否聽見對方說話之內容
      及被告甲○○確認「阿忠」之過程略有差異，但證人柯、
      丁二人係分別坐於甲○○兩側，且證人柯佐龍曾刻意湊近
      電話聽取談話內容等情，業據該二名證人證述在卷，則證
      人柯佐龍適坐於翁女接聽電話之一側並靠近傾聽，因而聽
      得對方說話之內容，此與證人丁淑曾坐於較遠離行動電話
      之另一側而無法聽得談話內容之情形，恰與一般經驗法則
      及論理法則相符，是其等所述之耳聞內容雖有差異，但並
      無違背常情事理之情況，自堪採信。至證人二人所述確認
      「阿忠」之過程雖略有差異，然其二人對於甲○○先利用
      「阿忠」所駕汽車、顏色、相約定點確認車輛後，再開車
      經過該部車輛讓甲○○確認車上之人為「阿忠」等重要過
      程均為相同之陳述，是證人所述雖略有出入，但此顯係因
      距離查獲時間已隔8月，記憶淡忘所致，尚不影響其等就
      重要情節證述之可信性。
    3.被告丙○○雖辯稱其打電話與被告甲○○聯絡，係為向被
      告甲○○購買毒品海洛因云云，然被告翁、黃二人聯絡過
      程中，全未提及毒品種類、數量、價格等交易毒品之相關
      事項等情，業據證人柯佐龍、丁淑曾於原審審理時證述綦
      詳，且被告甲○○亦否認與被告丙○○係因買賣毒品之事
      聯絡，足見被告丙○○絕非欲向被告甲○○購買毒品始與
      之聯絡。再者，被告丙○○於警詢中供稱其施用Ｋ他命及
      大麻等毒品，與卷附驗尿報告結果相符，雖其嗣又改稱亦
      有施用海洛因毒品云云，然與其驗尿報告結果呈嗎啡陰性
      反應之情形有悖，是被告丙○○應無施用海洛因之習慣，
      此益徵其辯稱欲向被告甲○○購買海洛因之辯詞並非事實
      。
    4.至載有「樂樂旅行社、安哥、（0000000000）」等內容之
      字條經鑑定之結果雖非出於被告丙○○所書寫（見偵查卷
      第127頁），惟93年8月20日被告甲○○已攜帶被告丙○○
      所交付之易付卡0000000000號門號出國，而依該門號之通
      聯紀錄顯示（見偵查卷第92頁），該電話係於93年8月23
      日被告甲○○回國後16時52分始撥打該「樂樂旅行社、安
      哥、（0000000000）」字條上之所載之0000000000電話給
      被告丙○○，被告丙○○亦自承該0000000000門號係其所
      使用，而據該0000000000門號之聯絡紀錄顯示（見偵查卷
      第92頁），該門號係被告甲○○出國後之93年8月21日始
      有測試之撥通紀錄，其後即與被告甲○○所使用之000000
      000門號通聯往來，足見該載有「樂樂旅行社、安哥、（
      0000000000）」等內容之字條確係由被告丙○○交付予被
      告甲○○無訛，否則被告甲○○如何能事先得知在其未出
      國前仍未開通使用之門號，且該門號又確係被告丙○○所
      使用，故該載有「樂樂旅行社、安哥、（0000000000）」
      等內容之字條應係被告丙○○所交付予被告甲○○無訛，
      是被告丙○○之選任辯護人聲請鑑定該字條上有無被告丙○○之指紋乙節，本院認為亦無必要，附此敘明。
（四）綜上查證，被告甲○○確具有前往大陸地區雲南省昆明市
      負責攜帶海洛因經香港入境我國之不確定故意，而被告丙○○不僅指示被告甲○○前往昆明，並提供所需費用，且
      交付行動電話門號與被告甲○○聯絡拿取其所攜回內藏海
      洛因之行李，渠等顯為運輸第一級毒品海洛因之共同正犯
      甚明。被告二人所為辯解或違背常情事理，或前後矛盾不
      一，均為卸責之飾詞，不足採信。本件事證已經明確，被
      告二人之犯行均堪認定，應依法論科。
三、按海洛因係毒品危害防制條例第2條第2項第1款規定之第一
    級毒品，並屬行政院依懲治走私條例公告之「管制物品項目
    及其數額」甲項第4款所列之管制進出口物品。次按香港澳
    門關係條例第35條第2項規定：「輸入或攜帶進入臺灣地區
    之香港或澳門物品，以進口論；其檢驗、檢疫、管理、關稅
    等稅捐之徵收及處理等，依輸入物品有關法令之規定辦理。
    」，因此，自香港攜帶物品進入臺灣，應以進口論（最高法
    院88年度臺上字第5421號判決意旨參照），自有適用懲治走
    私條例之規定。被告二人自香港私運管制進口之第一級毒品
    海洛因入境，核其等所為，係犯毒品危害防制條例第4條第1
    項之運輸第一級毒品罪及懲治走私條例第2條第1項之私運管
    制物品進口罪。被告二人彼此間與不詳年籍姓名綽號「安哥
    」及「王先生」之成年男子間，就所犯上開二罪均有犯意聯
    絡及行為分擔，均為共同正犯。其等運輸前後非法持有海洛
    因之低度行為為運輸之高度行為所吸收，不另論罪。又被告
    二人以一行為觸犯前揭二罪名，為想像競合犯，應依刑法第
    55條之規定，從一重之運輸第一級毒品罪處斷。另按毒品危
    害防制條例第17條關於減輕其刑之規定，其立法目的，在利
    用減刑之寬典，鼓勵運輸、販賣、吸用或持有毒品之行為人
    ，供出毒品之來源，藉以擴大防制毒品之成效，使煙毒易於
    斷絕。故凡觸犯該條所列舉之罪者，據實指陳其毒品由來之
    人或地，並因而破案查獲者，即符合該條得減輕其刑之規定
    ，至其所供毒品由來之人，與之是否具有共犯關係，並非所
    問（最高法院89年度台上字第178號判決要旨參照）。本件
    被告甲○○供出係被告丙○○命其前往大陸攜帶內藏海洛因
    之掛毯回國交予黃員，並配合警方破獲丙○○運輸毒品之犯
    行等情，已如前述，揆諸上開說明，甲○○自已符合得減輕
    其刑之要件，爰依毒品危害防制條例第17條之規定減輕其刑
    。
四、原審以被告甲○○、丙○○罪證明確，適用毒品危害防制條
    例第4條第1項、第17條、第18條第1項前段、第19條第1項，
    懲治走私條例第2條第1項、第11條，刑法第11條前段、第28
    條、第55條、第37條第1項等規定，審酌被告二人均無犯罪
    前科（見卷附本院被告全國前案紀錄表），本次運輸扣案之
    第一級毒品海洛因入境，淨重多達4174.83公克，幸未及流
    入市面即遭查獲，否則將對國人身心健康戕害非輕，及其等
    犯後均否認犯行，顯無悔悟之心，態度欠佳，兼衡被告甲○○供出被告丙○○且配合警方將之破獲等一切情狀，量處被
    告甲○○有期徒刑14年，量處被告丙○○無期徒刑，被告丙○○部分併依法宣告褫奪公權終身。又以扣案如附表一所示
    之海洛因，係毒品危害防制條例第2條第2項第1款所列之第
    一級毒品，應依同條例第18條第1項前段規定宣告沒收銷毀
    。如附表二編號1所示掛毯，係「王先生」用以夾藏海洛因
    並交予甲○○攜帶回國，自屬共犯「王先生」所有而供運輸
    毒品所用之物；而附表二編號2至6所示之物，分別為被告丙○○及甲○○所有，業據被告翁、黃二人供明在卷，且均係
    供犯本件運輸毒品所用之物；又附表二編號7所示之空包裝
    袋，為用以包裝俾防止海洛因外逸、裸露、潮濕而便於持有
    攜運毒品之物（業經鑑定機關就之與本件扣案之海洛因分別
    鑑析其重量，有前揭法務部調查局鑑定通知書可憑，足證與
    扣案之海洛因並無不可析離之關係），亦屬供運輸毒品犯罪
    所用之物，是附表二所示之物胥應依毒品危害防制條例第19
    條第1項規定宣告沒收。另敘明未扣案之新臺幣3萬1千元及
    人民幣5千元，為被告丙○○提供予被告甲○○之運毒報酬
    ，為被告甲○○運輸毒品犯罪所得之物，依毒品危害防制條
    例第19條第1項之規定諭知沒收，如全部或一部不能沒收時
    ，新臺幣部分以其財產抵償之，而人民幣部分因屬大陸地區
    之貨幣，非我國現行貨幣價值之表示，該部分應追徵其價額
    。至扣案之另3具行動電話（其內分別插有0000000000、000
    0000000、0000000000號SIM卡）、行動電話SIM卡10張、背
    包1個、大麻2.8公克及安非他命4公克等物，雖為被告丙○○所有，但無證據證明為被告等供或備供犯本案所用之物，
    不宣告沒收及沒收銷燬。其認事用法，均無不合，量刑亦屬
    適當，被告甲○○、丙○○上訴否認犯罪，指摘原判決不當
    ，均無理由，應予駁回。
據上論斷，應依刑事訴訟法第368條，判決如主文。
本案經檢察官邱美育到庭執行職務。
中　　華　　民　　國　　94　　年　　11　　月　　9 　　日
　　　　　　　　　刑事第十一庭審判長法　官　陳祐輔
　　　　　　　　　　　　　　　　　  法　官　江國華
　　　　　　　　　　　　　　　　　  法　官　楊炳禎
以上正本證明與原本無異。
如不服本判決，應於收受送達後10日內向本院提出上訴書狀，其
未敘述上訴之理由者並得於提起上訴後10日內向本院補提理由書
（均須按他造當事人之人數附繕本）。
                                    書記官  廖素花
中　　華　　民　　國　　94　　年　　11　　月　　9 　　日
附錄：本案論罪科刑法條全文
毒品危害防制條例第4條第1項：
製造、運輸、販賣第一級毒品者，處死刑或無期徒刑；處無期徒
刑者，得併科新臺幣一千萬元以下罰金。
附表一：
┌──┬────┬───────────────────────────┐
│編號│物品名稱│數                                                  量│
├──┼────┼───────────────────────────┤
│1   │海洛因  │合計淨重4174.83 公克，純度67.67%，純質淨重2825.11 公克│
│    │　      │。                                                    │
└──┴────┴───────────────────────────┘
附表二：
┌──┬─────┬────────┬─────────────────┐
│編號│物品名稱  │數            量│備                            註  │
├──┼─────┼────────┼─────────────────┤
│1   │掛毯      │5件             │扣案                              │
├──┼─────┼────────┼─────────────────┤
│2   │行動電話  │1具（不含SIM卡）│扣案，甲○○所有，內插有0000000000│
│    │          │                │號SIM卡。                         │
├──┼─────┼────────┼─────────────────┤
│3   │行動電話  │1具（不含SIM卡）│扣案，丙○○所有，內插有0000000000│
│    │          │                │號SIM卡。                         │
├──┼─────┼────────┼─────────────────┤
│4   │托運行李箱│1個             │扣案，甲○○所有。                │
├──┼─────┼────────┼─────────────────┤
│5   │電話紀錄簿│2紙             │扣案，丙○○所有，分別載有「翁、一│
│    │          │                │、15：35、回」及「小翁、0000000000│
│    │          │                │」等內容。                        │
├──┼─────┼────────┼─────────────────┤
│6   │字條      │1紙             │扣案，甲○○所有，載有「樂樂旅行社│
│    │          │                │、安哥」等字跡。                  │
├──┼─────┼────────┼─────────────────┤
│7   │空包裝袋  │98個            │扣案，包裝海洛因所用              │
└──┴─────┴────────┴─────────────────┘
